【裁判字號】    89,易,1288
【裁判日期】    890831
【裁判案由】    竊盜
【裁判全文】
臺灣高雄地方法院刑事判決                        八十九年度易字第一二八八號
    公  訴  人  臺灣高雄地方法院檢察署檢察官
    被      告  甲○○
右列被告因竊盜案件，經檢察官提起公訴（民國八十九年度偵字第五二０三號），本
院判決如左：
    主  文
甲○○連續竊盜，累犯，處有期徒刑拾月。
    事  實
一、甲○○曾於民國八十六年間因竊罪，經本院判處有期徒刑十月，於八十八年四
    月四日執行完畢，猶不知悔改，竟基於意圖為自己不法所有之概括犯意，先於八
    十九年二月廿三日下午三時許，在高雄市○○區○○路一五一巷七十六弄五號，
    見乙○○已發動引擎之車牌號碼ＥＮ─一九三七號自用小客車停放該處，即趁無
    人在車上之際，竊取後供己使用。復於同年月廿四日上午十時許，在高雄縣旗山
    鎮旗尾「良友汽車解體廠」內，竊取丙○○所有車牌號碼ＹＢ─八六七０號之汽
    車車牌一面（起訴書誤載為二面），並將該車牌懸掛於上開竊得之自用小客車上
    。嗣於同年月廿八日下午二時許，甲○○駕駛該車行經高雄縣美濃鎮○○路四八
    七巷七號前為警當場查獲。
二、案經高雄縣警察局六龜分局報告臺灣高雄地方法院檢察署檢察官偵查起訴。
    理  由
一、訊據被告甲○○固坦承有於右揭時、地竊取被害人乙○○之自用小客車之事實，
    惟否認竊取車牌號碼ＹＢ─八六七０號之汽車車牌之犯行，辯稱：車牌係伊在路
    上撿的云云。然查，右揭事實，業據被告於警訊時供認不諱，核與被害人乙○○
    於警訊及本院調查時指訴情節相符，且證人即良友汽車解體廠負責人丁○○於本
    院調查時亦到庭證稱：該部車係因車禍而拖吊至解體場，等待保養場通知車主前
    來處理等語，則該部車既尚待車主丙○○處理，顯見該部車並非係已報廢之汽車
    ，且尚由良友汽車解體廠保管中；而再從現場之照片觀之，該部車雖係放置於該
    解體廠之外圍，然亦尚屬良友汽車解體廠所管領之範圍內。此外，復有贓物認領
    保管單、車輛認可資料各二紙及照片二張在卷可稽，是被告前開所辯，顯係事後
    卸責之詞，殊無可採，事證明確，被告犯行洵堪認定。
二、核被告甲○○所為，係犯刑法第三百二十條第一項之竊盜罪。被告前開二次犯行
    ，時間緊接，方法相同，觸犯構成要件相同之罪名，顯係基於概括犯意為之，應
    依連續犯之規定，以一罪論，並加重其刑。又被告曾於八十六年間因竊罪，經
    本院判處有期徒刑十月，於八十八年四月四日執行完畢，有臺灣高雄地方法院檢
    察署刑案資料查註紀錄表及臺灣高等法院被告全國前案紀錄表各一份在卷可參，
    其受有期徒刑執行完畢，於五年以內再犯有期徒刑以上之本罪，為累犯，應依刑
    法第四十七條之規定，加重其刑。爰審酌被告曾有多次竊盜前科，復犯本次竊盜
    犯行，且所竊上開物品，價值非低，本應從重量刑，惟念其徒手行竊所生之危害
    非鉅，及犯後坦承部分犯行，尚有悔意等一切情狀，量處如主文所示之刑，以資
    懲儆。
據上論斷，應依刑事訴訟法第二百九十九條第一項前段，刑法第五十六條、第三百二
十條第一項、第四十七條，罰金罰鍰提高標準條例第一條前段，判決如主文。
本案經檢察官郭慧珊到庭執行職務。
中      華      民      國    八十九    年      八      月    三十一    日
                                    臺灣高雄地方法院刑事第一庭
                                        審判長法  官  陳顯榮
                            法  官  郭文通
                                              法  官  陳玉聰
右正本證明與原本無異。
如不服本判決，應於判決送達後十日內，向本院提出上訴狀。
                                        書   記   官  陳淑卿
中    華    民    國      八十九      年      八    月      三十一      日
附錄本案論罪科刑法條全文：
刑法第三百二十條第一項
意圖為自己或第三人不法之所有，而竊取他人之動產者，為竊盜罪，處五年以下有期
徒刑、拘役或五百元以下罰金。


司法院資訊處製作；財團法人民間司法改革基金會備份。
